臺灣彰化地方法院刑事判決　　　　　　　　　　　　　九十一年度訴字第一五八號
　　公　訴　人　臺灣彰化地方法院檢察署檢察官
　　被　　　告　甲○○
右列被告因違反毒品危害防制條例案件，經檢察官提起公訴（九十年度毒偵字第二二
０一、四七四０號），本院判決如左：
        主  文
甲○○連續施用第一級毒品，累犯，處有期徒刑壹年，扣案之海洛因壹包（淨重零點
零參公克）沒收銷燬之；又施用第二級毒品，累犯，處有期徒刑柒月。應執行有期徒
刑壹年肆月，扣案之海洛因壹包（淨重零點零參公克）沒收銷燬之。
        事  實
一、甲○○曾於民國八十六年間，因違反麻醉藥品管理條例案件，經本院判處有期徒
    刑六月確定，於八十七年十一月二十四日執行完畢。其前因施用毒品案件，經依
    裁定送觀察、勒戒後，認無繼續施用毒品之傾向，由臺灣彰化地方法院檢察署檢
    察官於八十八年十一月十六日，以八十八年度毒偵字第一四一五、一七四七號不
    起訴處分確定。後復因施用第一級、第二級毒品案件，經依裁定送觀察、勒戒後
    ，認有繼續施用毒品之傾向，除經本院裁定令入戒治處所，施以強制戒治外，並
    分別由臺灣彰化地方法院檢察署檢察官提起公訴，分別經本院以八十九年度訴字
    第七二二號、八十九年度易字第一四五○號判處有期徒刑八月、五月確定。而其
    因受戒治成績合格，因此經本院裁定停止戒治付保護管束後。詎甲○○竟不思悔
    改，復基於施用第一級毒品海洛因之概括犯意，自九十年五月十日起至同年月十
    六日止，在彰化縣員林鎮○○里○○路一四九巷四十一號住所，以將海洛因摻入
    香煙內，點火生煙予以吸食之方式，連續施用第一級毒品海洛因多次；其復另基
    於施用第二級毒品安非他命之犯意，於同年五月十五日，在開處所，以將安非他
    命置於鋁箔紙上，下以火燒烤生煙，再予吸食之方式，施用第二級毒品安非他命
    一次。嗣其於同年月十六日十九時三十分許，在彰化縣員林鎮○○路一七五號前
    ，為警查獲，並扣得海洛因一包（淨重○．○三公克）。
二、案經彰化縣警察局員林分局報告台灣彰化地方法院檢察署檢察官偵查起訴暨該署
    檢察官自動檢舉。
        理  由
一、右揭犯罪事實，業據被告甲○○於本院審理中供承不諱，並有海洛因一包扣案可
    稽，而該扣案之白色粉末，經送驗結果，證係海洛因無誤，有法務部調查局鑑定
    通知書可稽，又被告獲案時，經警採取其之尿液送驗，結果亦呈嗎啡陽性（即海
    洛因入人體內之水解反應）及甲基安非他命陽性反應，有有詮昕科技股份有限公
    司濫用藥物尿液檢驗報告附卷可稽液檢驗報告一紙附卷可憑，顯見被告之自白與
    事實相符，堪以採信。至被告於警偵訊中否認前開施用第二級毒品安非他命之犯
    行，查此非但與事實不符，且亦與若受檢驗者之尿水，呈甲基安非他命陽性反應
    ，則該受檢驗者於被採集尿液時，往前推九十六小時內，必有安非他命之醫學常
    識相違，故不可採信。另被告前因施用毒品案件，經依裁定送觀察、勒戒後，認
    無繼續施用毒品之傾向，由臺灣彰化地方法院檢察署檢察官於八十八年十一月十
    六日，以八十八年度毒偵字第一四一五、一七四七號不起訴處分確定。後復因施
    用第一級、第二級毒品案件，經依裁定送觀察、勒戒後，認有繼續施用毒品之傾
    向，除經本院裁定令入戒治處所，施以強制戒治外，並分別由臺灣彰化地方法院
    檢察署檢察官提起公訴，分別經本院以八十九年度訴字第七二二號、八十九年度
    易字第一四五○號判處有期徒刑八月、五月確定。而其因受戒治成績合格，因此
    經本院裁定停止戒治付保護管束等情，有不起訴處分書、判決書及台灣彰化地方
    法院檢察署刑案資料查註紀錄表在卷足憑。綜上，本件事證業已明確，被告犯行
    堪以認定。
二、核被告所為，係犯毒品危害防制條例第十條第一項之施用第一級毒品及同條第二
    項之施用第二級毒品罪。被告先後多次施用第一級毒品海洛因之犯行，時間緊接
    ，構成犯罪要件復相同，顯係基於概括犯意為之，為連續犯，應依刑法第五十六
    條之規定論以一罪，並加重其刑。被告於施用前後持有第一級毒品海洛因及第二
    級毒品安非他命之低度行為，應為施用第一級毒品海洛因及第二級毒品安非他命
    之高度行為所吸收，不另論罪。查被告曾於民國八十六年間，因違反麻醉藥品管
    理條例案件，經本院判處有期徒刑六月確定，於八十七年十一月二十四日執行完
    畢，業據被告供明復有台灣彰化地方法院檢察署刑案資料查註紀錄表乙份附卷足
    按，五年以內再犯本案有期徒刑以上之罪，係屬累犯，其中施用第二級毒品罪部
    分，應法加重其刑；施用第一級毒品罪部分，應依法應遞予加重其刑。其所犯前
    開二罪，行為互異，犯意各別，所犯構成要件復不相同，應分論併罰。爰審酌被
    告之品性、犯罪之動機、方法、施用次數、所生之危害及庭訊時猶不在乎施用毒
    品對個人、社會及國家之殘害等一切情狀，分別量處如主文所示之刑，並諭知應
    執行之刑，以示懲處。至扣案之海洛因一包（淨重零點零參公克）為違禁物係屬
    毒品，故應依毒品危害防制條例第十八條第一項前段之規定宣告沒收銷燬之。
據上論斷，應依刑事訴訟法第二百九十九條第一項前段，毒品危害防制條例第十條第
一項、第二項、第十八條第一項前段，刑法第十一條前段、第五十六條、第四十七條
、第五十一條第五款，判決如主文。
本案經檢察官陳嘉瑜到庭執行職務。
中    華    民    國      九十一      年      三      月      二十一    日
                                        臺灣彰化地方法院刑事第一庭
                                            法      官  洪  志  賢
右正本證明與原本無異。
如不服本判決，應於判決送達後十日內，向本院提出上訴狀（須附繕本）。
                                            法院書記官  洪  年  慶
中    華    民    國      九十一      年      三      月      二十六    日
毒品危害防制條例第十條：
施用第一級毒品者，處六月以上五年以下有期徒刑。
施用第二級毒品者，處三年以下有期徒刑。
